【裁判字號】    97,易,1785
【裁判日期】    971128
【裁判案由】    竊盜
【裁判全文】
臺灣臺北地方法院刑事判決              97年度易字第1785號
公  訴  人  臺灣臺北地方法院檢察署檢察官
被      告  甲○○
                    （現另案於臺灣臺北監獄士林分監執行中
上列被告因竊盜案件，經檢察官提起公訴（97年度偵緝字第204
號），本院判決如下：
    主  文
甲○○共同攜帶兇器毀越安全設備竊盜，處有期徒刑壹年，減為
有期徒刑陸月，如易科罰金，以新台幣壹仟元折算壹日。
    犯  罪  事  實
一、甲○○與丁○○（另移由檢察官偵辦）基於意圖為自己不法
    所有之犯意聯絡，於民國96年4 月16日14時許至同日16時許
    間之某時許（起訴書誤載為17時許），持客觀上足以對人之
    生命、身體安全構成威脅而具有危險性之鐵鎚（未扣案）打
    破臺北市○○區○○街284巷21弄4號6 樓乙○○住處之冷氣
    窗玻璃（屬安全設備）後，共同攀爬進入該住處（侵入住宅
    、毀損部分均未據告訴）內，竊得存錢筒4 個（內含現金約
    新台幣【下同】1萬餘元）、銀戒指、領帶夾、鑽戒各1個、
    金戒指9只、金手環2對、金手鍊2條、金項鍊及珍珠項鍊共6
    條等財物後離去，並於當日前往臺北縣土城市○○路○ 段88
    號「祥赫珠寶銀樓」變賣，共計得款125,800 元，所得即由
    兩人朋分花用。嗣經乙○○報案後，警方依據在乙○○住處
    所採獲之指紋加以比對，發現與甲○○之案檔指紋相同，而
    循線查獲上情。
二、案經臺北市政府警察局信義分局報請臺灣臺北地方法院檢察
    署檢察官偵查起訴。
    理  由
一、上開犯罪事實，除被告甲○○是否侵入被害人乙○○屋內行
    竊及被害人失竊物品種類、數量外，業據被告甲○○於本院
    審理中坦白承認，核與證人即被害人乙○○於本院審理時指
    證之情節相合，並有內政部警政署刑事警察局96年5 月22日
    刑紋字第0960074902號鑑驗書、臺北市政府警察局信義分局
    刑案現場勘察報告（含現場圖、現場照片等資料）在卷可稽
    ，堪認被告之上開自白與事實相符。被告雖否認有攀爬進入
    被害人屋內，辯稱：係丁○○爬進屋內，伊係在屋外把風云
    云，惟本案案發後，經警到場進行指紋採驗，於被害人屋內
    之客廳左側臥房房門下方藍色豬公存錢筒底座採得之指紋1
    枚，核與刑事警察局檔存之被告指紋卡左環指指紋相符等情
    ，有上開指紋鑑驗書、刑案現場勘察報告可參，顯見被告確
    有侵入被害人屋內，被告空言否認，自不足採信。又被告固
    僅坦認竊取存錢筒4個、銀戒指、領帶夾各1個、金戒指2 只
    、金手環2對等物，惟被害人乙○○確實失竊存錢筒4個（內
    含現金約1萬餘元）、銀戒指、領帶夾、鑽戒各1個、金戒指
    9只、金手環2對、金手鍊2條、金項鍊及珍珠項鍊共6條等情
    ，業據證人乙○○於本院審理時證述明確，並有證人乙○○
    當庭所提之保單、現沽單、保證卡、結婚照片等附卷可佐；
    又於96年4 月16日（即本案案發當日）當日，丁○○確有至
    祥赫珠寶銀樓變賣金飾2次，共計得款125,800元之情，業據
    證人即祥赫珠寶銀樓負責人丙○○於本院審理時到院證述明
    確，並有祥赫珠寶銀樓金飾買入登記簿附卷可稽，而被告於
    本院審理時亦供稱：當天丁○○就拿我們行竊所得之贓物到
    祥赫珠寶銀樓去賣，我沒有進入祥赫珠寶銀樓，我在店外等
    候丁○○，我只有看到丁○○進去一次，之後我們分完錢就
    離開了，有可能他分完現金後，又進去珠寶行賣一次等語，
    足見被告對於其與丁○○所竊得之贓物種類、數量，並不完
    全瞭解，自難認被告上開所自承之贓物種類、數量，即係被
    告與丁○○當日行竊之全部所得，是被告上開所辯，亦不足
    採信。另證人丙○○於本院審理時證稱：飾金套組就是結婚
    用的，丁○○拿來的就是女孩子結婚用的首飾，是一套，我
    們不可能逐一記載，只是概括記載等語，核與被害人乙○○
    所失竊之飾品種類相同，證人丙○○復證稱伊並未見過被告
    等語，是若非被告確有與丁○○共同前往祥赫珠寶銀樓銷贓
    ，被告應無可能透過丙○○得悉丁○○亦於案發當日前往祥
    赫珠寶銀樓變賣金飾，則被告指稱其於當日係與丁○○前往
    乙○○住處行竊，並前往祥赫珠寶銀樓銷贓等情，應屬實情
    ，丁○○與被告有竊盜之犯意聯絡、行為分擔之共同正犯關
    係，應可認定。本件事證明確，被告之竊盜犯行，可以認定
    。
二、經查，被告行竊時所使用之鐵鎚固未扣案，惟該鐵鎚長約30
    公分（經被告當庭比劃測量），且榔頭部分為鐵製材質，手
    把部分為木製等情，業據被告供述明確，該鐵鎚之榔頭部分
    既屬鐵製材質，足見其質地堅硬，客觀上應足以對於人之身
    體、生命安全構成威脅而具有危險性，故上開未扣案之鐵鎚
    自屬兇器無訛。故核被告所為，係犯刑法第321條第1項第2
    款、第3 款之攜帶兇器毀越安全設備竊盜罪。被告與丁○○
    就本件犯行，有犯意聯絡及行為分擔，應論以共同正犯。至
    被害人乙○○雖指稱另失竊1只金戒指及5條金項鍊，惟此部
    分被害人並未能提出相關其確實持有上開金飾之證明，被告
    亦否認此部分之犯行，本於罪疑有利於被告原則，應認被告
    此部分之犯罪不能證明，惟此部分與上開有罪部分有實質上
    一罪關係，爰不另為無罪之諭知。本院審酌被告前有侵占、
    毒品勒戒、竊盜等前案紀錄，素行不佳；且其正值壯年，竟
    不思以正途賺取財物，因缺錢花用，而侵害他人之財產權，
    動機不佳，迄亦未能賠償被害人之損失；惟被告犯後尚能坦
    承犯行，態度良好，以及學歷為高中畢業，被害人乙○○當
    庭表示請本院從輕量刑等一切情狀，量處如主文所示之刑，
    以示警惕。又被告犯罪時間係在96年4 月24日以前，依中華
    民國九十六年罪犯減刑條例第2 條第1項第3款、第7條、第9
    條之規定，應減其宣告刑二分之一，並依刑法第41條第1 項
    前段規定諭知易科罰金之折算標準。被告行竊時所用之鐵鎚
    1 支，非被告或丁○○所有，而係被害人所有等情，業據被
    告供述明確，並經被害人乙○○陳述屬實，是該鐵鎚既非被
    告所有，自不得諭知沒收。又丁○○涉案部分，宜另由檢察
    官偵辦，附此敘明。
三、據上論結，應依刑事訴訟法第284條之1、第299條第1項前段
    ，刑法第28條、第321條第1項第2款、第3款、第41條第1 項
    前段，中華民國九十六年罪犯減刑條例第2 條第1項第3款、
    第7條、第9條，判決如主文。
本案經檢察官盧姿如到庭執行職務。
中    華    民    國    97    年    11    月    28    日
                  刑事第四庭  法  官    李明益
以上正本證明與原本無異。
如不服本判決應於收受送達後10日內向本院提出上訴書狀，並應
敘述具體理由；其未敘述上訴理由者，應於上訴期間屆滿後20日
內向本院補提理由書（均須按他造當事人之人數附繕本）「切勿
逕送上級法院」。告訴人或被害人如對於本判決不服者，應具備
理由請求檢察官上訴，其上訴期間之計算係以檢察官收受判決正
本之日期為準。
                              書記官    劉穗筠
中    華    民    國    97    年    11    月    28    日
中華民國刑法第321條
（加重竊盜罪）
犯竊盜罪而有左列情形之一者，處六月以上、五年以下有期徒刑
：
一、於夜間侵入住宅或有人居住之建築物、船艦或隱匿其內而犯
    之者。
二、毀越門扇、牆垣或其他安全設備而犯之者。
三、攜帶兇器而犯之者。
四、結夥三人以上而犯之者。
五、乘火災、水災或其他災害之際而犯之者。
六、在車站或埠頭而犯之者。
前項之未遂犯罰之。


司法院資訊處製作；財團法人民間司法改革基金會備份。
